【裁判字號】    89,易,177
【裁判日期】    890509
【裁判案由】    恐嚇
【裁判全文】
臺灣花蓮地方法院刑事判決                          八十九年度易字第一七七號
    公  訴  人  臺灣花蓮地方法院檢察署檢察官
    被      告  戊○○
右列被告因恐嚇案件，經檢察官提起公訴（八十七年度偵少連字第七０號），本院判
決如左：
    主  文
戊○○以加害財產、身體之事，恐嚇他人致生危害於安全，處拘役伍拾日，如易科罰
金以參佰元折算壹日。
    事  實
一、戊○○與甲○○間因坐落於花蓮縣玉里鎮○○段三一○○之三號土地及其上建號
    一二八二號，門牌號碼為花蓮縣玉里鎮○○○街十八號之房地買賣事，迭生糾紛
    ，雙方交惡，甲○○拒將前揭房地移轉登記予戊○○，致戊○○心生不滿，竟基
    於恐嚇之犯意，於民國（下同）八十七年七月二十七日下午十四時許，在花蓮縣
    玉里鎮○○路一三號偶遇乙○○，即以台語要乙○○轉告甲○○：「在八十七年
    八月六日以前，甲○○必須遷離該地，否則，八十七年八月七日採取拆大門行動
    ，並要痛毆甲○○像狗爬一樣」等語，而以此加害財產、身體之事恐嚇他人，乙○○嗣於同日下午十六時許，前往甲○○住處轉告戊○○恐嚇之事，甲○○因而
    心生畏懼，致生危害於安全。
二、案經甲○○訴由花蓮縣警察局玉里分局移送臺灣花蓮地方法院檢察署檢察官偵查
    起訴。
    理  由
一、訊據被告戊○○矢口否認右揭犯行，辯稱：案發當天伊人在關山、鹿野等地和台
    北來的客戶談買賣土地事宜，一直談到下午四、五點才回玉里，伊根本就沒有在
    那天下午二點多到玉里鎮○○路一三號要乙○○轉告恐嚇甲○○之事，甲○○根
    本是亂告的等語。惟查：右揭犯罪事實，業據被害人甲○○迭於警訊、偵查及本
    院調查、審理時指訴歷歷，而證人乙○○於本院調查時亦結證稱「（問：你當天
    在何處聽到戊○○要你將恐嚇的事轉告甲○○？情形如何？）答：當天（八十七
    年七月二十七日）下午二點多，我到玉里鎮○○路十三號我朋友何朝福的租屋處
    那裡找何朝福，但是沒有找到何，有碰到戊○○，還有看到己○○、丙○○他們
    在那邊聊天，我和被告已經認識好幾年了，他在玉里作代書，被告就跟我說因為
    我和甲○○是好朋友，要我轉告甲○○，請他搬房子，要不然要去拆他的大門，
    並且要打的他像狗爬一樣，他用台語講。我說好，大約過了半小時之後，我就去
    甲○○他家跟甲○○講這件事，甲○○就去派出所報案」等語（見本院八十九年
    四月二十五日訊問被告筆錄），另證人己○○亦結證稱「（問：妳有無聽到戊○○要乙○○轉告甲○○恐嚇一事？情形如何？）答：我認識被告，我當天下午到
    何朝福的家（玉里鎮○○路十三號）要找乙○○買檳榔，因為乙○○經常會在那
    裡坐，當天是我先到，後來被告騎機車過來，我有聽到被告要乙○○轉告姓周的
    ，要姓周的搬房子，不然要拆房門，不然要打的他像狗爬一樣，他是用台語講的
    ，我聽到之後，認為不關我的事，我就到對面的超商買東西，乙○○有無去轉告
    姓周的我就不知道了，後來我回來就不見乙○○了」等語（見本院八十九年四月
    二十五日訊問被告筆錄）。雖被告聲請本院訊問證人丁○○以資證明伊於案發當
    天確實在關山、鹿野等地與客戶洽談買賣土地事，惟經本院訊之證人丁○○，其
    結證稱「其實在八十七年七月間我們的業務很繁忙，被告與我經常要到關山、鹿
    野，我沒有辦法確定被告在八十七年七月二十七日那天有到關山去」等語（見本
    院八十九年四月二十五日訊問被告筆錄），足見證人丁○○之證言無法為被告於
    案發當日不在場之有利證據。是被告所辯，顯係事後飾卸之詞，不足採信，本件
    事證明確，被告犯行洵堪認定，應予依法論科。
二、按刑法第三百零五條之恐嚇罪，祇須以使人之生畏怖心為目的，而通知將加惡害
    之旨於被害人即能成立，至於通知方法，在所不問，直接、間接或以信件通知或
    託人通知均可。本件被告戊○○以加害財產、身體之事託乙○○轉告甲○○，即
    達通知加惡害於甲○○之目的，是核被告所為，係犯刑法第三百零五條之恐嚇罪
    。爰審酌被告戊○○身為代書，就其與甲○○間之買賣房地糾紛，不思循司法途
    徑解決，反而以恐嚇之詞相向，即易生社會暴戾氣焰，有害於社會安全秩序，及
    其犯罪動機、手段、所生危害並犯罪後之態度不佳，仍飾詞狡辯等一切情狀，量
    處如主文所示之刑，並諭知易科罰金之折算標準。
三、據上論斷，依刑事訴訟法第二百九十九條第一項前段，刑法第三百零五條、第四
    十一條、罰金罰鍰提高標準條例第一條前段、第二條，判決如主文。
中      華      民      國    八  十  九  年    五      月      九      日
                              臺灣花蓮地方法院刑事庭
                                  法  官  林  國  泰
如對本判決不服，應於送達後十日內，向本院提出上訴狀。（應抄附繕本）
附錄本判決論罪之法律條文：
刑法第三百零五條：
以加害生命、身體、自由、名譽、財產之事恐嚇他人，致生危害於安全者，處二年以
下有期徒刑、拘役或三百元以下罰金。


司法院資訊處製作；財團法人民間司法改革基金會備份。
